# 关联方资金拆解的形式

提问人：jackiechen8623 时间：2016-04-05 15:22:00
背景：被审计单位由于缺乏营运资金，准备向股东筹借资金来维持正常运行（金额较大），目前被审计单位准备采用两种方式进行：
1 、采用向股东直接借款方式，并直接向税务局缴纳个税； 2 、通过银行等金融中介采取委托贷款方式进行（即股东、银行、被审计单位三方签订贷款协议）； 问题： 1 、被审计单位目前处于ipo第一年，以上两种方式哪种更适用于目前企业情况； 2 、以上行为除缴纳个税，还需要缴纳何种税费。

回答人：chenyiwei
1 、鉴于该企业准备IPO，而直接拆借资金存在违规的风险，因此建议通过委托贷款方式操作，并确保利率的公允性，以确保合法合规。 2 、股东除缴纳所得税以外，还应就所获得的利息计缴营业税及附加等税费，具体请咨询税务专业人士。